# 未缴足实收资本减资的问题

提问人：然后，遇见 时间：2018-05-14 19:57:15
@chenyiwei 陈版，审计一家公司情况如下：期初注册资本为 500 万元，实缴 350 元，期末经过工商手续变更注册资本为 400 元，同时实缴资本变更为 250 万元，股东将 100 万元拿走，变更注册资本前后都未达到缴足资金的期限。查看企业工商减资手续，发现变更的均为注册资本，企业能否将实收资本减少，有何依据和法律条文，认缴制下的出资不足减资是否可行？

回答人：chenyiwei
公司法中并没有“已认缴出资尚未缴足时不得减资”的规定。从你说的情况看未见重大不合规之处。股东对公司的责任以调整后的注册资本为限。